---
title: 'Regressão Logística Multinomial'
author: Joziani Mota Vieira
output: github_document
---


```{r setup, include=FALSE}
knitr::opts_chunk$set(echo = TRUE)
```

<div style='text-align: justify'>

# Conceitos

## Regressão Linear e Logística

A **Análise de Regressão** é utilizada para verificar se há relação entre a variável resposta, ou também chamada de variável dependente, com uma ou mais variáveis independentes.

A Regressão mais conhecida é a regressão linear, sendo amplamente utilizada e a mais simples. Para esse método é necessário que a variável resposta seja quantitativa contínua. E é necessário que a variável resposta tenha uma relação linear com as variáveis independentes.

Temos também a Regressão Logística que é usada quando a variável resposta é uma variável categórica binária, ou seja, com apenas duas categorias.



## Regressão Logística Multinomial

A *Regressão Logística Multinomial* é similar à Regressão Logística, a diferença é que para utilizá-la a variável resposta deve ser qualitativa nominal com três ou mais categorias. Entre as categorias deve-se escolher uma de referência, assim como na regressão logística binária, para conseguir compará-la com as outras categorias. O recomendado é que as categorias sejam 0, 1, 2, ..., k, sendo k a quantidade de categorias da variável resposta menos um. Assim, a categoria 0 será a de referência.

# Exemplos no cotidiano

* Pode ser usada para prever qual melhor plano de saúde, odontológico etc. Dentre três ou mais planos;
* Previsão de faixa etária;
* Mostrar os fatores que influenciam na escolha do modo de transporte por estudantes universitários, idosos etc.;
* Análise de sentimentos.


# Aplicação (Script)

* O banco de dados contém informações de 167 eleitores que votaram nas eleições de 2016 nos Estados Unidos. O banco traz as seguintes informações: em quem o eleitor votou (Donald Trump - 0, Hillary Clinton - 1 ou Outros - 2), qual a sua etnia (não-caucasiano - 0 ou caucasiano - 1), qual a sua confiança na política (avaliada em uma escala de 1 a 10) e o resultado de uma escala sobre liberalismo econômico (também, de 1 a 10). 
Vamos avaliar quais desses fatores influenciam na decisão de voto. 

* O pacote utilizado é o **VGAM**.

```{r, warning=FALSE, message=FALSE}

if(!require(tidyverse)){install.packages('tidyverse'); require(tidyverse)} # Manipulação de dados
if(!require(VGAM)){install.packages('VGAM'); require(VGAM)} # Pacote com a função ara criar o modelo

```

## Modelo

```{r, echo=TRUE}

dados <- readxl::read_xlsx('RegressãoMultinomial.xlsx')
dados

modelo <- VGAM::vglm(formula = Voto ~ ., 
                      family = multinomial, 
                      data = dados)

t0 <- summary(modelo)@coef3
O.R. <- exp(t0[,1])
L.I <- exp(confintvglm(modelo)[,1])
L.S <- exp(confintvglm(modelo)[,2])
I.C.95 <- c()
for(i in 1:length(O.R.)) {
  I.C.95[i] <- paste('[', format(round(L.I[i], 2), nsmall=2),
                     '; ', format(round(L.S[i], 2), nsmall=2),
                     ']', sep='')}
t.final <- data.frame(round(O.R.,2), I.C.95, round(t0[,4], 3))
colnames(t.final) <- c('O.R.', 'I.C. - 95% (O.R.)', 'Valor-p')
rownames(t.final) <- c('Intercepto - 1',
                       'Intercepto - 2',
                       'Etnia - 1',
                       'Etnia - 2',
                       'Escala de confiança - 1',
                       'Escala de confiança - 2',
                       'Liberalismo Econômico - 1',
                       'Liberalismo Econômico - 2')
t.final

```

## Coeficiente de Determinação

```{r, echo=TRUE}

## Forma 1

prob <- predict(modelo, type = 'response')
pred <- apply(prob, MARGIN = 1, FUN = which.max)
pred <- factor(pred, labels = levels(as.factor(dados$Voto)))

R2 <- cbind(dados$Voto, pred) %>% 
    Hmisc::rcorr(type = 'spearman')

print(paste0(round((R2$r[2,1]^2)*100, 2), '%'))

```

## Acurácia, Sensibilidade e Especificidade

```{r, echo=TRUE}

mod.confusion <- caret::confusionMatrix(pred, as.factor(dados$Voto))
mod.accuracy <- round(as.numeric(mod.confusion$overall[1]),3)
mod.sensitivity <- round(as.numeric(mod.confusion$byClass[,1]),3)
mod.specificity <- round(as.numeric(mod.confusion$byClass[,2]),3)

tabela <- data.frame(Acurácia = mod.accuracy,
           Sensibilidade = mod.sensitivity,
           Especificidade = mod.specificity)

rownames(tabela) <- c('Donald Trump', 'Hillary Clinton', 'Outros')

tabela

```


